臺灣臺北地方法院刑事判決　　　　　　　　　　　　九十二年度易字第二四七二號
　　公　訴　人　臺灣臺北地方法院檢察署檢察官
　　被　　　告　戊○○
　　　　　　　　己　○
　　　　　　　　丁○○
　　　　　　　　甲○○
　　　　　　　　庚○○
右列被告等因詐欺等案件，經檢察官提起公訴（九十二年度偵字第八○八四號，含八
十九年度偵字第一八六四八號、臺灣基隆地方法院檢察署八十九年度偵字第三一○○
號），本院判決如左：
    主  文
戊○○共同意圖為自己不法之所有，以詐術使人將本人之物交付，處有期徒刑肆月，
如易科罰金，以參佰元折算壹日。
己○共同意圖為自己不法之所有，以詐術使人將本人之物交付，處有期徒刑捌月。
丁○○共同意圖為自己不法之所有，以詐術使人將本人之物交付，處有期徒刑柒月。
甲○○共同意圖為自己不法之所有，以詐術使人將本人之物交付，處有期徒刑肆月，
如易科罰金，以參佰元折算壹日。
庚○○共同意圖為自己不法之所有，以詐術使人將本人之物交付，處有期徒刑參月，
如易科罰金，以參佰元折算壹日。
    事  實
一、己○前於民國七十八年間因偽造文書案件，經臺灣高等法院於八十年四月二日以
    七十九年度訴字第三五六九號撤銷原判決，改判處有期徒刑二年，刑後強制工作
    三年確定，嗣於八十二年五月十四日交付保護管束，保護管束期滿日期至八十三
    年八月四日，期滿未經撤銷，以執行完畢論（尚不構成累犯）。己○係設於台北
    市中山區○○○路○段二十號一樓日華裕企業股份有限公司（下稱日華裕公司）
    之負責人，為從事業務之人。明知日華裕公司因經營不善、財務困難，早自八十
    七年間起已停止營業，與其公司經理丁○○因得知從事土地代書業務之辛○○名
    下坐落台北縣土城市○○街一○三巷二號四樓房地（實際所有人為二十一世紀不
    動產金城店），實際交易價值僅約新台幣（下同）三百七十萬元左右，然可向慶
    豐商業銀行土城分行（下稱慶豐銀行土城分行）貸得四百二十萬元。為牟取不法
    利益，在覬覦居間報酬而與渠等二人有犯意聯絡之甲○○介紹下，徵得積欠地下
    錢莊借款之計程車司機戊○○同意出任貸款人頭，己○及丁○○承諾給予戊○○
    十萬元作為報酬，並在日華裕公司為戊○○虛設工務經理一職，指示戊○○前往
    日華裕公司背誦公司相關資料，以應付銀行徵信之用。謀議既定，己○與丁○○
    與不知情之二十一世紀不動產金城店負責人乙○○談妥上開房地交易價格後，己○與丁○○即指示戊○○於八十八年十月間與不知情之辛○○簽訂上開房地買賣
    契約，將該房地所有權移轉登記至戊○○名下。為符銀行借貸手續，丁○○並透
    過甲○○找來長期在基隆火車站仰賴打零工維生之庚○○同意擔任該次貸款之連
    帶保證人。己○、丁○○及甲○○三人均明知戊○○實係財務狀況不佳之計程車
    司機，未任職於日華裕公司，庚○○則靠打零工謀生，亦不曾任職於勁達新業有
    限公司（下稱勁達新業公司）。為營造戊○○及庚○○之個人資力，己○、丁○○乃分別與戊○○、庚○○及勁達新業公司之游姓實際負責人（年籍資料不詳）
    共同基於業務上登載不實之概括犯意聯絡，於不詳時間，由己○指示不知情之公
    司會計開立戊○○八十七年度任職日華裕公司年收入新台幣（下同）八十三萬五
    千八百四十五元內容不實之各類所得扣繳暨免扣繳憑單，並委由丁○○透過勁達
    新業公司實際負責人提供其業務上所偽作庚○○八十七年度任職勁達新業公司年
    收入五十四萬六千八百九十二元之各類所得扣繳暨免扣繳憑單。嗣見安排允當，
    己○、丁○○、甲○○、戊○○及庚○○等人即共同基於意圖為自己不法所有及
    行使業務上登載不實文書之犯意聯絡，由甲○○負責開車載送丁○○、戊○○及
    庚○○等人前往慶豐銀行土城分行辦理貸款手續，丁○○在慶豐銀行貸款申請書
    內偽填其本人及戊○○、甲○○、庚○○等人之不實個人資料（含戊○○、庚○○分別任職日華裕公司、勁達新業公司及戊○○與丁○○為堂弟關係、甲○○為
    戊○○朋友及不實之聯絡電話等資料），並由戊○○、庚○○在借款人及連帶保
    證人欄用印，持交慶豐銀行土城分行承辦業務員丙○○而行使之，使慶豐銀行土
    城分行承辦人丙○○及徵信襄理宋偉盟等人誤認戊○○、庚○○之個人信用良好
    ，清償能力堅強，陷於錯誤，而在戊○○提供不知情之妻張陳美玉作為借款連帶
    保證人後，同意放貸四百二十萬元，並於八十八年十一月八日各撥款三百七十七
    萬元及四十三萬元至戊○○設於慶豐銀行土城分行之帳戶（帳號○四二─000
    00000─八○○），足以生損害於慶豐銀行土城分行之財產。得手後，丁○○分得六萬元，戊○○得款十萬元，甲○○與庚○○二人平分五萬元，其餘款項
    除用以清償上開房地價款及過戶費用，全歸己○所有。嗣上開貸款因僅於八十八
    年十二月十三日、八十九年一月十一日各繳納本息二萬九千一百七十元、二萬九
    千一百七十元，經慶豐銀行土城分行多方催討無效，並查訪發覺戊○○及日華裕
    公司所在均已人去樓空，乃將該筆放貸列入催收，並查封連帶保證人張陳美玉所
    有坐落基隆市○○街四○○號二樓房地以資取償。戊○○見其實際所得僅十萬元
    ，自覺吃虧，心有不滿，乃於偵查機關未發覺前，主動於八十九年七月二十七日
    具狀向臺灣基隆地方法院檢察署自首，並表明接受裁判之旨，而查悉上情。
二、案經戊○○自首由臺灣基隆地方法院檢察署呈請臺灣高等法院檢察署令轉臺灣臺
    北地方法院檢察署檢察官偵查起訴。
    理  由
一、訊據被告戊○○、丁○○及庚○○對於右揭利用不實信用資料向慶豐銀行土城分
    行詐貸四百二十萬元之事實，均坦承不諱，被告己○與甲○○對於被告戊○○以
    上開房地向慶豐銀行土城分行借款一事，亦均自承知情，惟均矢口否認有何公訴
    人所指共同利用不實資料向銀行詐貸之犯行，被告己○辯稱：伊將二十一世紀不
    動產金城店出售上開房地一事告知丁○○後，出於好心介紹戊○○購買，上開戊○○名義之日華裕公司八十七年度扣繳憑單非日華裕公司所出具，案發後始知被
    告戊○○以日華裕公司工務部經理名義辦理貸款云云，被告甲○○辯稱：伊僅單
    純賺取車資云云。經查：
(一)、被告戊○○係計程車司機，未曾任職於日華裕公司，而庚○○自八十八年間起即
    長期靠打零工維生，未在勁達新業公司工作等情，業據被告戊○○於偵訊、本院
    調查中供承：「（問：有無在日華裕支薪？）沒有」、「我從未在日華日公司上
    班」、「我在日華裕公司背誦日華裕公司全稱、地址、營業額、負責人姓名等資
    料‧‧‧，以日華裕公司工務部經理名義貸款」等語（見九十二年度偵字第八○
    八四號偵查卷第二二頁反面、二八頁正面、本院九十三年三月二十六日準備程序
    筆錄六頁），並經被告庚○○於法務部調查局北部地區機動工作組詢問及本院調
    查中坦承：「（問：經歷、現職？）自從八十八年間起，我一直在基隆火車站打
    零工維生，八十九年以後，我改開計程車為業，一年多之後，我又到基隆火車站
    打零工維生迄今」「（問：究竟有無在勁達新業公司工作過？）沒有」等語在卷
    （見本院九十三年三月二十六日準備程序筆錄第四、五頁），且有扣繳單位日華
    裕公司之財政部台北市國稅局八十七年度綜合所得稅ＢＡＮ給付清單（見法務部
    調查局北部地區機動工作組卷附證據六），及扣繳單位勁達新業公司之財政部臺
    灣省北區國稅局八十七年度綜合所得稅ＢＡＮ給付清單各一紙在卷可查。足證被
    告戊○○與庚○○確實未在上開日華裕公司或勁達新業公司任職。
(二)、被告己○於偵查中供承上開日華裕公司各類所得扣繳暨免扣繳憑單係日華裕公司
    所出具等語（見九十二年度偵字第八○八四號偵查卷第二七頁反面），與被告丁○○於本院調查中坦認：「己○知道戊○○以日華裕公司工務部經理的頭銜到慶
    豐銀行土城分行辦貸款的事情，‧‧‧這張扣繳憑單是由日華裕公司的會計打字
    用印」、「勁達新業公司是我朋友游先生所開設，當時我有告訴庚○○要將他寫
    成是勁達新業公司的維修員，因他如果有固定工作才比較好作保」等語（見本院
    九十三年三月二十六日準備程序筆錄第三、五頁）互為勾稽，堪信被告丁○○於
    本院審理中所供其所填寫之上開慶豐銀行貸款申請書，偽填關於被告戊○○、庚○○分別為日華裕公司工務部經理（資歷四年）、勁達新業公司維修員（資歷二
    年）之個人工作經歷一節，確非子虛。被告丁○○夥同被告戊○○及庚○○向慶
    豐銀行土城分行申請貸款時，所提出任職日華裕公司及勁達新業公司之八十七年
    度各類所得扣繳暨免扣繳憑單（見八十九年度偵字第一八六四八號偵查卷第二八
    、三七、三八頁），顯係被告己○利用其擔任日華裕公司負責人及被告丁○○利
    用其游姓友人實際執掌勁達新業公司之機會，所虛偽填載甚明。被告己○於本院
    審理中辯稱案發後始知被告戊○○以日華裕公司工務部經理名義辦理貸款，戊○○名義之日華裕公司八十七年度扣繳憑單非日華裕公司出具云云，應係臨訟推諉
    卸責之詞，委無足採。
(三)、被告甲○○辯稱其僅充當司機，未在上開借貸中出名為借款人或連帶保證人一節
    ，非屬實情。然查，被告甲○○係經由綽號「阿清」之成年男子介紹認識被告戊○○，明知被告戊○○積欠地下錢莊借款無力清償一情，業經被告戊○○於法務
    部調查局北部地區機動工作組詢問及本院調查時供述：「我向前述『阿清』借款
    八萬元之後，因阿清知道我無法償還該筆借款本金及利息，阿清遂介紹甲○○給
    我認識，再由甲○○轉介己○及丁○○給我認識」、「辦理貸款那年，透過地下
    錢莊認識甲○○，因我還不起錢，錢莊找我與甲○○接洽，甲○○找我認識丁○○、己○」等語在卷（見法務部調查局北部地區機動工作組卷、本院九十三年三
    月二十六日準備程序筆錄第五、六頁），與被告甲○○於偵查中供稱：「我得知
    丁○○要貸款之事，介紹戊○○與丁○○、己○認識，我認為我居間介紹應得佣
    金」等語互核一致（見九十二年度偵字第八○八四號偵查卷第十七頁正面）。堪
    認被告甲○○介紹被告戊○○與被告丁○○、己○認識之初，經濟狀況即屬不佳
    ，絕無資力購置上開房地。再查，被告甲○○於偵查中供承其經友人介紹認識被
    告庚○○，與被告戊○○則為計程車同業（見九十二年度偵字第八○八四號偵查
    卷第十七頁正面），而被告庚○○於偵查中又供稱：「（問：與其他四人關係？
    ）我因打零工認識甲○○，其餘三人我不認識」等語（見九十二年度偵字第八○
    八四號偵查卷第十六頁正面），與被告丁○○於偵查中供稱：「（問：誰找庚○○當保證人？）是我找的，因代書說還缺一個保證人，就找了庚○○當保證人」
    等語互為勾稽（第二三頁正面）。足證被告甲○○不僅介紹被告戊○○充當上開
    貸款人頭，甚連被告庚○○出任貸款連帶保證人一事，亦係其向被告丁○○介紹
    引薦甚明。被告甲○○明知被告戊○○、庚○○二人未在日華裕公司或勁達新業
    公司任職，被告戊○○甚且積欠地下錢莊八萬元無力償還，被告庚○○則長期仰
    賴打零工維生，二人信用及資力均屬不佳，竟甘為司機接送被告丁○○及冒充日
    華裕公司工務部經理、勁達新業公司維修員身分之戊○○及庚○○等人前往慶豐
    銀行土城分行申請貸款，並與被告丁○○分別偽稱係被告戊○○之堂弟及朋友，
    而充當貸款申請之聯絡人，有貸款申請書一份在卷可佐（見八十九年度偵字第一
    八六四八號偵查卷第二八頁），顯係覬覦居間報酬而為之。其與被告己○、丁○○、戊○○及庚○○等人間，就上開利用被告戊○○向慶豐銀行土城分行詐貸四
    百二十萬元一事，難謂無事前之犯意聯絡及事中之行為分擔。被告甲○○辯稱其
    僅單純賺取車資云云一節，與其前於偵查中供稱：「我得知丁○○要貸款之事，
    介紹戊○○與丁○○、己○認識，我認為我居間介紹應得佣金」等語（第十七頁
    正面），前後不一，應係事後卸責避就之詞，難以採信。
(四)、又上開房地，經二十一世紀不動產金城店負責人乙○○與被告己○、丁○○達成
    協議之實際交易價格僅約三百七十萬元左右一情，業經證人乙○○於本院審理中
    結證：「（問：上開房地洽商買賣及過戶事宜何人辦理？）出售房地價格是我出
    面與己○談的，辛○○辦理房屋過戶手續，出售價格約三百七十萬元左右。‧‧
    ‧我與己○談買賣時，丁○○有在場。‧‧‧房地應該是己○和丁○○要買，至
    於要登記在誰名下我不清楚」等語（見本院九十三年五月十二日審判筆錄第十一
    、十二頁），且經被告丁○○當庭附和其證詞稱：「我與己○在己○家附近一家
    小吃店與乙○○見面，談買房子的事情，‧‧‧是由己○與乙○○談，‧‧‧我
    從己○那裡得到的訊息是找個人買房子，買主不需要出錢，還可以貸到比房價更
    多的貸款，我自認介紹房屋買賣可以取得佣金，所以介紹戊○○買房子，我也告
    訴戊○○他不需要出錢，只要出名」等語可考（見本院九十三年五月十二日審判
    筆錄第十三頁），並據證人即該房地登記名義人辛○○於本院審理中證述：「（
    問：契約書上的戊○○、辛○○簽名，是否你們親自所為？）我記得一開始要登
    記的買主不是戊○○，戊○○的部分不是他本人來簽名的，是己○及另一個男子
    來簽名的，我的部分是我親自簽名的」等語甚詳（見本院九十三年五月十二日審
    判筆錄第十八、十九頁），且有以買主戊○○及賣主辛○○名義製作之房地買賣
    契約書一份附卷可資佐證（見八十九年偵字第一八六四八號偵查卷第三三頁）。
    足認被告己○對於上開詐貸案件中，確係執主導角色甚稔。其辯稱未參與被告丁○○、戊○○、甲○○、庚○○等人詐貸一事云云，顯而易見係推諉飾卸之詞，
    殊難採信。
(五)、此外，慶豐銀行土城分行承辦人員丙○○及授信主管宋偉盟襄理等人，因未察覺
    被告丁○○及戊○○、庚○○等人所提上開各類所得扣繳暨免扣繳憑單之內容虛
    偽不實，誤認貸款人及連帶保證人之工作及收入穩定，還款來源無虞，始在戊○○提供其妻張陳美玉為借款連帶保證人後，同意放貸四百二十萬元，並於八十八
    年十一月八日各撥款三百七十七萬元及四十三萬元至戊○○設於慶豐銀行土城分
    行之帳戶（帳號○四二─00000000─八○○），有證人丙○○於本院
    審理時結稱：「後來去找公司已經人去樓空，扣繳憑單都是假的，且事後找到戊○○，他承認他與張陳美玉都是計程車司機，顯然當時貸款所填資料都是不實的
    」等語（見本院九十三年六月二十三日審判筆錄第八頁），證人宋偉盟於法務
    部調查局北部地區機動工作組詢問時證稱：「（問：若僅有買賣標的物做擔保，
    而前述貸款人及連帶保證人的任職經歷及還款能力均虛偽不實，貴行是否會放款
    予貸款人？）不會，因為銀行承作不動產抵押貸款獲利的來源，主要係希望貸款
    人能按時繳納貸款，以賺取利息，擔保物品只是為預防萬一貸款人無法正常繳納
    本息時，得處分該擔保品以沖償借款，貸款人的還款能力係銀行徵授信過程中，
    決定是否放款最重要的一環」等語（見法務部調查局北部地區機動工作組九十二
    年二月二十七日調查筆錄）在卷可稽，並有慶豐銀行土城分行徵信調查報告書二
    張及慶豐銀行客戶歷史交易明細表一紙、八十八年十一月十一日取款憑條二張附
    卷可稽（見八十九年度偵字第一八六四八號偵查卷第二九、三十頁）。堪認慶豐
    銀行土城分行確係陷於錯誤，始貸放撥款四百二十萬元。而被告丁○○與戊○○
    分別分得六萬元、五萬元，被告甲○○及庚○○朋分五萬元一情，除經被告丁○○於偵查、本院調查中供稱：「（問：貸款下來給戊○○多少錢？）應該是十萬
    元」、「十五萬元我交給戊○○、庚○○和甲○○三人」等語（見九十二年度偵
    字第八○八四號偵查卷第三二頁反面、本院九十三年三月二十六日準備程序筆錄
    第三頁），並有被告戊○○於偵查中供承：「我因缺錢，透過甲○○認識己○、
    丁○○，黃、張二人便提議由我當人頭向慶豐（銀行）貸款，代價是我可得十萬
    元」等語可參（見九十二年度偵字第八○八四號偵查卷第十五頁反面、三二頁反
    面）。佐以上開房地實際交易價格僅約三百七十萬元，而實際貸款所得高達四百
    二十萬元，被告己○又係主導整件不法詐貸之人，顯見扣除房屋價款及過戶手續
    費用後，其餘詐貸所得款項均係歸被告己○所有。本件事證明確，被告等人上開
    詐欺取財之犯行均堪認定，應予依法論科。
二、按上開日華裕公司及勁達新業公司之八十七年度各類所得扣繳暨免扣繳憑單，分
    別係被告即日華裕公司負責人己○及被告丁○○游姓友人即勁達新業公司實際負
    責人，利用其執行業務之機會所製作之不實文書（尚非會計憑證）。被告等人明
    知被告戊○○、庚○○未實際任職於日華裕公司或勁達新業公司，為製造個人工
    作及收入穩定之假象，俾向慶豐銀行土城分行詐貸款項，由被告甲○○開車載送
    被告丁○○、戊○○、庚○○前往慶豐銀行土城分行辦理貸款，提出行使交付銀
    行承辦人員，顯足以生損害於慶豐銀行土城分行之財產，其等交付不實各類所得
    扣繳暨免扣繳憑單之所為，係犯刑法第二百十六條、第二百十五條之行使業務上
    登載不實內容於業務上作成文書罪。被告五人雖非勁達新業公司執行業務之人，
    被告丁○○、戊○○、甲○○及庚○○復非有權製作日華裕公司各類所得扣繳暨
    免扣繳憑單之人，然既與日華裕公司負責人即被告己○及及勁達新業公司實際負
    責人間，對於製作不實扣繳憑單，有犯意聯絡及行為分擔，並共同實施犯罪，依
    刑法第三十一條第一項規定，仍應論以共同正犯。被告己○利用不知情之公司會
    計開立內容不實之日華裕公司八十七年度各類所得扣繳暨免扣繳憑單，為間接正
    犯。業務上登載不實文書之低度行為為行使之高度行為所吸收，不另論罪。被告
    等人明知被告戊○○、庚○○個人信用及資力不佳，共同以虛偽不實之個人任職
    資料及各類所得扣繳暨免扣憑單，向慶豐銀行土城分行詐貸款項之所為，均係犯
    刑法第三百三十九條第一項之詐欺取財罪。被告五人詐貸及行使扣繳憑單之犯行
    ，均有犯意聯絡及行為分擔，皆為共同正犯。被告等人先後所犯上開製作業務上
    不實之日華裕公司及勁達新業公司之八十七年度各類所得扣繳暨免扣繳憑單，時
    間緊接，手段及目的相同，觸犯構成要件相同之罪名，應係基於初始同一犯罪計
    劃下之概括犯意為之，應依連續犯規定論以一罪，並加重其刑。被告等人共同行
    使上開勁達新業公司八十七年度各類資所得扣繳暨免扣繳憑單之犯行，雖未經起
    訴，然與起訴部分之行使日華裕公司八十七年度各類資所得扣繳暨免扣繳憑單及
    詐欺取財等犯行，有連續犯及牽連犯之裁判上一罪關係，為起訴效力所及，本院
    應併予審理。被告等人向銀行提出不實各類所得扣繳暨免扣繳憑單之目的，在於
    向銀行詐取貸款，所犯行使業務上登載不實文書及詐欺取財二罪間，有方法目的
    之牽連犯關係，應從一較重之詐欺取財罪處斷。被告戊○○犯罪後，於有偵查犯
    罪權之機關或人員發覺前，主動主動於八十九年七月二十七日具狀向臺灣基隆地
    方法院檢察署自首，並表明接受裁判之旨，有自首狀一份在卷可稽（建臺灣基隆
    地方法院檢察署八十九年度偵字第三一○○號偵查卷第一至四頁），依刑法第六
    十二條前段規定減輕其刑。爰審酌被告己○前有偽造文書前科，有臺灣高等法院
    被告全國前案紀錄表可考，被告戊○○因無力清償地下錢莊借款，被告甲○○及
    庚○○均不堪金錢誘惑，而在被告己○與丁○○慫恿及指示下共同參與向銀行詐
    貸行騙，及被告丁○○、戊○○與庚○○三人犯後於本院坦承犯罪，尚有悔悟之
    心，被告己○及甲○○二人犯後則僅見矯飾推諉，未有悔意，上開詐貸後被告等
    人各自朋分所得款項數額，及迄今僅於八十八年十二月十三日、八十九年一月十
    一日繳納本息二萬九千一百七十元二筆，造成銀行受有實際財產損失，有慶豐銀
    行還款明細查詢單可佐（見法務部調查局北部地區機動工作組卷附證據四），及
    被告等人之智識程度、犯罪手段、家庭狀況等一切情狀，分別量處如主文所示之
    刑。被告等人上開行為後，刑法第四十一條已於九十年一月四日修正，並經總統
    於九十年一月十日公布後，自同年一月十二起生效。依修正後刑法第四十一條第
    一項前段規定：「犯最重本刑為五年以下有期徒刑以下之罪，而受六個月以下有
    期徒刑或拘役之宣告，因身體、教育、職業、家庭之關係或其他正當事由，執行
    顯有困難者，得以一元以上三元以下折算一日，易科罰金」，較之修正前刑法第
    四十一條規定「犯最重本刑為三年以下有期徒刑以下之罪，而受六個月以下有期
    徒刑或拘役之宣告」，始得易科罰金，以修正後規定較有利於被告，依刑法第二
    條第一項前段規定，適用裁判時即修正後刑法第四十一條第一項前段規定，對被
    告戊○○、甲○○及庚○○三人部分，各諭知易科罰金之折算標準。
據上論斷，應依刑事訴訟法第二百九十九條第一項前段，刑法第二條第一項前段、第
二十八條、第三十一條第一項、第二百十六條、第二百十五條、第三百三十九條第一
項、第六十二條前段、第四十一條第一項前段，罰金罰鍰提高標準條例第一條前段、
第二條，判決如主文。
本案經檢察官彭慶文到庭執行職務
中　　　華　　　民　　　國　　九十三　　年　　　六　　　月　  二十九　  日
                                      臺灣臺北地方法院刑事第十四庭
                                          審判長法  官  宋  松  璟
                                                法  官  吳  冠  霆
                                                法  官  吳  秋  宏
右正本證明與原本無異。
如不服本判決，應於判決送達後十日內，向本院提出上訴狀。
                                                書記官  林  碧  華
中　　　華　　　民　　　國　　九十三　　年　　　六　　　月　  二十九　  日
附錄本案論罪科刑法條全文：
刑法第二百十五條
從事業務之人，明知為不實之事項，而登載於其業務上作成之文書，足以生損害於公
眾或他人者，處三年以下有期徒刑、拘役或五百元以下罰金。
刑法第二百十六條
行使第二百十條至第二百十五條之文書者，依偽造、變造文書或登載不實事項或使登
載不實事項之規定處斷。
刑法第三百三十九條
意圖為自己或第三人不法之所有，以詐術使人將本人或第三人之物交付者，處五年以
下有期徒刑、拘役或科或併科一千元以下罰金。
以前項方法得財產上不法之利益或使第三人得之者，亦同。
前二項之未遂犯罰之。
